臺灣臺南地方法院交通事件裁定　　　　　　　　　　　九十三年度交聲字第五五號
　　移送機關　交通部公路總局嘉義區監理所臺南監理站
　　受處分人
　　即異議人　甲○○○○車租賃有限公司
　　代 表 人　陳秋雄
右列受處分人因違反道路交通管理處罰條例案件，對於交通部公路總局嘉義區監理所
臺南監理站九十三年二月五日所為之裁決處分（處分案號：嘉監南字第裁七四—ＣＧ
0000000號）聲明異議，本院裁定如左：
    主  文
異議駁回。
    理  由
一、聲明異議意旨略以：受處分人即異議人甲○○○○車租賃有限公司（下稱全家福
    公司）並不否認其所有之車牌號碼ＩＩ—二七七二號自用租賃小客車，於民國九
    十一年十月五日中午十二點三十六分左右，有經人駕駛並於行經最高速限為時速
    五十公里之台北縣深坑鄉阿柔村公館後八之一號附近道路時，因該車之行車速度
    為時速六十九公里，而有超速行駛之違規情事，然異議人係於辦理驗車時，經承
    辦人員告知曾有交通違規罰單未繳款，始知悉本件違規情事，且因已過自動繳款
    期限，因此竟須繳交最高額罰鍰。而異議人既然實際上未收到本交通違規事件之
    舉發通知單，且無其他人代為收受，顯見該舉發通知單之送達程序並不合法，原
    處分機關即交通部公路總局嘉義區監理所臺南監理站未經查明，即貿然裁處異議
    人最高額罰鍰新臺幣二千四百元，顯非適當，故異議人不服該裁處，而提起本件
    異議。
二、按汽車駕駛人，行車速度，超過規定之最高時速，處新臺幣一千二百元以上二千
    四百元以下罰鍰，道路交通管理處罰條例第四十條第一項定有明文。次按，汽車
    駕駛人有違規行為經以科學儀器取得違規證據資料者，當場不能或不宜攔截製單
    舉發者，得對汽車所有人逕行舉發處罰；至前項逕行舉發，應記明車輛牌照號碼
    、車型等可資辨明之資料，查明汽車所有人姓名或名稱、住址後，製單舉發處罰
    之，道路交通管理處罰條例第七條之二第一項第六款及第二項亦有明文規定。另
    當事人變更其送達之處所而不向行政機關陳明，致有應為送達之處所不明者，行
    政機關得依職權命為公示送達；而公示送達自於行政機關公告欄黏貼公告之日起
    ，經二十日發生效力，行政程序法第七十八條第三項及第八十一條復規定甚詳。
三、經查：
    （一）本件受處分人即異議人全家福公司並不否認其所有之車牌號碼ＩＩ—二七
          七二號自用租賃小客車，於九十一年十月五日中午十二點三十六分左右，
          有經人駕駛並於行經最高速限為時速五十公里之台北縣深坑鄉阿柔村公館
          後八之一號附近道路時，因該車之行車速度為時速六十九公里，而有超速
          行駛之違規事實，且有台北縣政府警察局北縣警交字第ＣＧ000000
          0號舉發違反道路交通管理事件通知單一紙及該警察局九十三年五月四日
          北警交字第０九三００五六０八三號函附之超速違規採證照片兩張附卷可
          參，顯見異議人所有之上開小客車，於前述時、地，有經人駕駛而超速之
          違規情事，應可認定。
    （二）其次，前開舉發通知單及採證照片業經臺北縣警察局交通隊，依據受處分
          人即異議人全家福公司就上開小客車所登記車籍資料中之車主地址（即台
          南市○區○○路九五二巷三十六號一樓），掛號郵寄予異議人，而經郵政
          人員前往投送後，發覺「遷移新址不明」而退回，以致無法依址送達後，
          該交通隊之承辦警員再經電腦連線資料，查詢異議人就上述小客車所登記
          之車主地址，得知異議人並未辦理變更，乃依照上開行政程序法有關公示
          送達之規定，辦理公示送達之公告等情，則有「遷移新址不明」而遭退回
          之舉發通知單掛號郵件、臺北縣政府警察局九十二年七月十八日北警交字
          第０九二００六六四八三號公告函及公示已送達清冊各一份存卷可佐。
    （三）再者，受處分人即異議人全家福公司所有之前述自用租賃小客車車籍資料
          中之車主地址及其所登記之公司所在地，均係「台南市○區○○路九五二
          巷三十六號」一情，則有汽車車籍查詢列印表、經濟部中部辦公室九十三
          年二月二十日經（九三）中辦三字第０九三三０八六九五五０號書函所附
          之有限公司設立登記事項卡及變更登記事項卡影本各一份在卷足憑，此與
          前述台北縣警察局交通隊所郵寄送達之地址，經核並無不同，顯見異議人
          遷移新址後，並未依照道路交通安全規則第二十三條第一項：「汽車所有
          人地址如有變更，應向公路監理機關辦理登記」之相關規定，向監理機關
          辦理車主地址變更，以致有變更其送達之處所，而不向行政機關陳明，並
          造成應為送達之處所不明之情形。從而，台北縣警察局交通隊本得依照前
          述行政程序法之相關規定，依職權為公示送達，且該警察局交通隊辦理公
          示送達後，經二十日即發生送達之效力。據此，足見本件舉發單位即台北
          縣警察局交通隊就該交通違規舉發通知單之送達程序，經核應係合法且適
          當。
四、綜上所述，受處分人即異議人全家福公司所有之車牌號碼ＩＩ—二七七二號自用
    租賃小客車，於前開時、地，經人駕駛並於行經最高速限為時速五十公里之路段
    ，因該車之行車速度為時速六十九公里，而有超速行駛之違規情事既可認定，則
    台北縣警察局交通隊依照前開道路交通管理處罰條例第七條之二第一項第六款及
    第二項之規定逕行舉發，並依法公示送達後，異議人並未於期限內自動繳交罰款
    ，且未到案說明，故移送機關即交通部公路總局嘉義區監理所臺南監理站，乃據
    此並引用道路交通管理處罰條例第四十條第一項之規定，裁處異議人罰鍰新臺幣
    二千四百元，於法並無違誤（至異議人因屬公司法人而無法考領駕駛執照，故未
    依照同條例第六十三條第一項第一款之規定另記違規點數一點）。而本件異議人
    僅以其未實際收受該舉發通知單，即任意指摘本件裁處有所不當，經核並無理由
    ，故應予以駁回。
五、據上論斷，應依道路交通案件處理辦法第十九條，裁定如主文。
中    華    民    國      九十三      年      六        月       八     日
                              臺灣臺南地方法院交通法庭
                                  法  官    陳  志  成
右正本證明與原本無異
如不服本裁定應於送達後五日內向本院提出抗告狀
                                  書記官    黃  瓊  蘭
中    華    民    國      九十三      年      六        月       八     日
